【裁判字號】    98,訴,2768
【裁判日期】    980910
【裁判案由】    毒品危害防制條例
【裁判全文】
臺灣臺中地方法院刑事判決              98年度訴字第2768號
公  訴  人  臺灣臺中地方法院檢察署檢察官
被      告  甲○○
                    （另案在臺灣臺中監獄執行中）
上列被告因違反毒品危害防制條例案件，經檢察官提起公訴（98
年度毒偵字第2695號），茲被告於準備程序中就被訴事實為有罪
之陳述，於聽取當事人之意見後，由本院裁定進行簡式審判程序
，判決如下：
    主    文
甲○○施用第一級毒品，處有期徒刑捌月。又施用第二級毒品，
處有期徒刑陸月。應執行有期徒刑壹年。
    犯罪事實及理由
一、本案之犯罪事實及證據除應補充「被告於本院準備程序及審
    理時為認罪之陳述」為證據外，餘均引用檢察官起訴書之記
    載（如附件）。
二、依刑事訴訟法第273條之1第1項、第299條第1項前段、第310
    條之2、第454條第1項、第2項，毒品危害防制條例第10條第
    1項、第2項、第23條第2項，刑法第11條前段、第51條第5款
    ，判決如主文。
三、如不服本判決，得於判決書送達之日起10日內，以書狀敘述
    理由，向本院提出上訴（須附繕本）。
中    華    民    國    98    年    9     月    10    日
                  刑事第十四庭    法  官  許月馨
以上正本證明與原本無異。
如不服本判決應於收受送達後10日內向本院提出上訴書狀，並應
敘述具體理由；其未敘述上訴理由者，應於上訴期間屆滿後20日
內向本院補提理由書（均須按他造當事人之人數附繕本）「切勿
逕送上級法院」。
                                  書記官  黃美雲
中    華    民    國    98    年    9     月    10    日
附錄本案論罪科刑法條全文
附錄論罪科刑法條
毒品危害防制條例第10條
施用第一級毒品者，處 6 月以上 5 年以下有期徒刑。
施用第二級毒品者，處 3 年以下有期徒刑。
附件：                                              敬股
臺灣臺中地方法院檢察署檢察官起訴書              （殊）
                                    98年度毒偵字第2695號
    被      告  甲○○  男  43歲（民國○○年○○月○日生）
                        籍設臺中縣太平市○○里○○路15號
                        （現另案在臺灣臺中監獄執行中）
                        國民身分證統一編號：Ｚ000000000號
上列被告因違反毒品危害防制條例案件，業經偵查終結，認應該
提起公訴，茲將犯罪事實及證據並所犯法條分敘如下：
        犯罪事實
一、甲○○前因施用毒品案件，經依臺灣臺中地方法院裁定送觀
    察、勒戒後，認無繼續施用毒品之傾向，於民國88年8 月10
    日執行完畢；復於90年間因施用第一級毒品案件，經同法院
    裁定令入戒治處所施以強制戒治1 年，於91年11月11日執行
    完畢，刑責部分則經判處有期徒刑8 月確定；另於96年間因
    施用第一、二級毒品案件，經同法院各判處有期徒刑9月、6
    月，合併定應執行刑為有期徒刑1年1月確定；97年間再因施
    用第一級毒品案件，經同法院判處有期徒刑8 月確定。詎其
    猶不知戒絕毒癮，又基於施用第二級毒品甲基安非他命之犯
    意，於98年5 月28日19時許，在臺中縣太平市○○路之某處
    河堤，以置於玻璃球燒烤加熱後，吸食所產生煙霧之方式，
    施用第二級毒品甲基安非他命乙次；另基於施用第一級毒品
    海洛因之犯意，於同日21時許，在同一地點，以針筒注射之
    方式，施用第一級毒品海洛因乙次。嗣於98年6月2日17時許
    ，為警徵得其同意後，採集尿液送驗結果，呈嗎啡、可待因
    、安非他命及甲基安非他命陽性反應，始查悉上情。
二、案經臺中縣警察局太平分局報告偵辦。
        證據並所犯法
一、上揭犯罪事實，業據被告甲○○於本署偵查中坦承不諱，且
    有中山醫學大學附設醫院檢驗科藥物檢測中心尿液檢驗報告
    乙紙附卷可稽，其中施用第一級毒品部分，並有被告右手臂
    因施打第一級毒品海洛因所遺留之注射針孔痕跡照片2 張可
    資佐證，足徵被告之上開自白均與事實相符。又被告前因施
    用毒品案件，經依臺灣臺中地方法院裁定送觀察、勒戒後，
    認無繼續施用毒品之傾向，於88年8 月10日執行完畢；復於
    90年間因施用第一級毒品案件，經同法院裁定令入戒治處所
    施以強制戒治1 年，於91年11月11日執行完畢，刑責部分則
    經判處有期徒刑8 月確定；另於96年間因施用第一、二級毒
    品案件，經同法院各判處有期徒刑9月、6月，合併定應執行
    刑為有期徒刑1年1月確定；97年間再因施用第一級毒品案件
    ，經同法院判處有期徒刑8 月確定等情，亦有法務部全國檢
    察官線上查詢刑案人犯在監所最新資料報表、本署刑案資料
    查註紀錄表及全國施用毒品案件紀錄表各乙份在卷可參。職
    是，本件被告上開施用毒品犯行，距其初犯經觀察、勒戒執
    行完畢之釋放日，雖已逾5 年，惟其既於上述觀察、勒戒執
    行完畢後5 年內，又再犯施用毒品案件，並經法院判刑確定
    ，顯見先前所實施之觀察、勒戒，尚不足遮斷其施用毒品之
    毒癮，揆諸毒品危害防制條例第20條、第23條的立法理由及
    參照最高法院97年第5 次刑事庭會議之決議，其本件犯行既
    非屬該條例第20條第3項所定「5年後再犯」之情形，自應逕
    行追訴。綜上所述，被告再犯上述施用毒品之犯嫌，均應堪
    認定。
二、核被告甲○○所為，係犯毒品危害防制條例第10條第1項之
    施用第一級毒品、同條第2項之施用第二級毒品等罪嫌。被
    告所犯上開2罪間，犯意各別，罪名互殊，請予分論併罰。
三、依毒品危害防制條例第23條第2項、刑事訴訟法第251條第1
    項提起公訴。
    此    致
臺灣臺中地方法院
中    華    民    國    98    年    7     月    30    日
                              檢察官  吳祚延
本件正本證明與原本無異
中    華    民    國    98    年    8     月    10    日
                              書記官  賴嘉信
所犯法條：
毒品危害防制條例第10條
施用第一級毒品者，處 6 月以上 5 年以下有期徒刑。


司法院資訊處製作；財團法人民間司法改革基金會備份。
